【裁判字號】    98,上易,229
【裁判日期】    980506
【裁判案由】    詐欺
【裁判全文】
臺灣高等法院高雄分院刑事判決         98年度上易字第229號
上  訴  人
即  被  告  甲○○
上列上訴人因詐欺案件，不服臺灣高雄地方法院97年度易字第14
09號中華民國98年2 月18日第一審判決（起訴案號：臺灣高雄地
方法院檢察署97年度偵字第28950 號），提起上訴，本院判決如
下：
     主  文
上訴駁回。
     理  由
一、按「不服地方法院之第一審判決而上訴者，應向管轄第二審
    之高等法院為之。上訴書狀應敘述具體理由。上訴書狀未敘
    述上訴理由者，應於上訴期間屆滿後20日內補提理由書於原
    審法院。逾期未補提者，原審法院應定期間先命補正」、「
    第二審法院認為上訴書狀未敘述理由或上訴有第362 條前段
    之情形，應以判決駁回之。但其情形可以補正而未經原審法
    院命其補正者，審判長應定期間先命補正」，民國96年7 月
    4 日修正公布、同年月6 日施行之刑事訴訟法第361 條、第
    367 條分別定有明文。職是，不服地方法院之第一審判決而
    上訴者，其上訴書狀應敘述具體理由，至於上訴理由是否具
    體，係屬第二審法院審查範圍，則不在命補正之列，此參照
    上開條文之修正理由自明。
二、再所稱具體理由，係指須就不服之判決為具體之指摘而言，
    如僅泛稱原判決認事用法不當或採證違法、判決不公等，均
    非具體理由（法院辦理刑事訴訟案件應行注意事項第162 點
    參照）。復按「所謂具體理由，必係依據卷內既有訴訟資料
    或提出新事證，指摘或表明第一審判決有何採證認事、用法
    或量刑等足以影響判決本旨之不當或違法，而構成應予撤銷
    之具體事由，始克當之（例如：依憑證據法則具體指出所採
    證據何以不具證據能力，或依憑卷證資料，明確指出所為證
    據證明力之判斷如何違背經驗、論理法則）；倘僅泛言原判
    決認定事實錯誤、違背法令、量刑失之過重或輕縱，而未依
    上揭意旨指出具體事由，或形式上雖已指出具體事由，然該
    事由縱使屬實，亦不足以認為原判決有何不當或違法者（例
    如：對不具有調查必要性之證據，法院未依聲請調查亦未說
    明理由，或援用證據不當，但除去該證據仍應為同一事實之
    認定），皆難謂係具體理由，俾與第二審上訴制度旨在請求
    第二審法院撤銷、變更第一審不當或違法之判決，以實現個
    案救濟之立法目的相契合，並節制濫行上訴」（最高法院97
    年度台上字第892 號判決意旨參照）。是如上訴理由書狀並
    未依據卷內訴訟資料，具體指摘原判決認事用法有何違法或
    不當之情形，即屬上訴未敘述具體理由。又上訴書狀未敘述
    具體理由者，其上訴即屬於刑事訴訟法第362 條前段所定「
    上訴不合法律上之程式」之情形，第二審法院自應依同法第
    367 條之規定，以判決駁回之。
三、
  (一)本案被告甲○○經原審以幫助詐欺罪，判處有期徒刑3 月，
    如易科罰金以新台幣1000元折算1 日，有相符之判決書附卷
    可佐。被告上訴意旨略以：因伊胞弟生重病，系爭帳戶係由
    伊胞弟在使用，伊係頂替伊胞弟云云。惟查：被告於原審否
    認有何提供帳戶幫助詐欺取財之犯行，辯稱：上開帳戶之存
    摺、金融卡、印章放在公事包內，密碼寫在存摺上，該公事
    包放在機車踏墊上不見了，因該帳戶於遺失前約半年就未曾
    使用，故遺失公事包時未想起帳戶資料放在公事包內，係事
    後約於97年5 月間才想起，並未提供帳戶資料給別人使用，
    因為公事包不重要，所以未報警處理云云。
  (二)被告並未坦認犯罪，且自警詢伊始均未曾以該帳戶係伊胞弟
    在使用等節為辯，迄本院時始以此作為上訴理由，所陳是否
    真實，已有可疑。本院認原判決客觀上已斟酌全辯論意旨及
    調查證據之之結果，為事實認定及論罪科刑，核無不合。被
    告上訴意旨空言空言否認犯罪，並稱伊係頂替胞弟犯罪云云
    ，並未依卷內資料或提出新事實新證據，具體指摘或表明原
    審判決何以認定事實錯誤之理由，或如何違背論理法則及經
    驗法則各情，核之上開說明，性質上顯屬未敘述具體理由之
    情形，其上訴核係違背法律上之程式，應予駁回。
四、爰依刑事訴訟法第367 條前段、第372 條，不經言詞辯論，
    逕為判決如主文。
中    華    民    國    98    年    5     月    6     日
                  刑事第七庭    審判長法  官  莊飛宗
                                      法  官  邱明弘
                                      法  官  陳明富
以上正本證明與原本無異。
本件判決不得上訴。
中    華    民    國    98    年    5     月    6     日
                                      書記官  劉鴻瑛


司法院資訊處製作；財團法人民間司法改革基金會備份。
